【裁判字號】    95,易,1104
【裁判日期】    950830
【裁判案由】    竊盜等
【裁判全文】
臺灣高雄地方法院刑事判決              95年度易字第1104號
公  訴  人  臺灣高雄地方法院檢察署檢察官
被      告  丙○○
            甲○○
上列被告等因竊盜等案件，經檢察官提起公訴（95年度偵字第13
481 號），本院判決如下：
    主  文
丙○○竊盜，處有期徒刑陸月，如易科罰金，以銀元佰元即新
臺幣玖佰元折算壹日。
甲○○搬運贓物，處有期徒刑月，如易科罰金，以銀元佰元
即新臺幣玖佰元折算壹日。
    事  實
一、丙○○、甲○○於民國95年5 月8 日上午10時許，同往高雄
    市三民區○○○路775 號1 樓「高雄市兒童福利中心」（下
    稱兒童福利中心）維修辦公室內之照明燈管。詎丙○○因見
    該辦公室內之電腦，心生貪念，竟意圖為自己不法之所有，
    基於竊盜之犯意，徒手竊取兒童福利中心所有，置於該辦公
    室內之華碩牌電腦一組（含主機1 台、螢幕1 台、鍵盤1 個
    、滑鼠1 個、喇叭2 個，價值共新臺幣〈下同〉4 萬元），
    得手後藏放在燈管空箱內，並放置於手推車上，伺機攜離。
二、甲○○見丙○○將上開電腦裝入燈管空箱內並置於手推車上
    ，明知係丙○○竊取之贓物，為使丙○○順利攜離，竟基於
    搬運贓物之犯意，先於同日中午12時許，與丙○○協力將該
    推車連同電腦推至兒童福利中心之地下室內隱匿；及同日下
    午5 時許，復合力將該推車推出兒童福利中心，將電腦搬至
    二人來時所駕駛車號不詳之小客車內，載往丙○○位於高雄
    縣鳳山市○○○路380 巷65弄22號住處藏放。嗣因兒童福利
    中心人員發現失竊報警處理，經警調閱監視錄影循線查獲。
三、案經高雄市政府警察局三民第二分局報請臺灣高雄地方法院
    檢察署檢察官偵查起訴。
    理  由
一、本件被告丙○○、甲○○二人所犯均屬死刑、無期徒刑、最
    輕本刑為3 年以上有期徒刑以外之罪，且均於準備程序進行
    中，就各該被訴事實為有罪之陳述，經本院告知簡式審判程
    序之旨，並聽取被告二人及檢察官之意見後，合議庭認宜進
    行簡式審判程序，爰依刑事訴訟法第273 條之1 第1 項規定
    ，裁定由受命法官獨任進行簡式審判程序，合先敘明。
二、前揭事實，分據被告丙○○、甲○○於本院審理中坦白承認
    （見本院卷第41、53頁），且經證人即兒童福利中心秘書乙
    ○○於警詢中指訴綦詳（警卷第17至19頁），及共同被告丙
    ○○、甲○○二人各以證人身分就對方涉案部分證述明確（
    警卷第1 至4 、9 至12頁），互核大致相符。此外，並有贓
    物認領保管單1 份、監視錄影畫面翻拍照片6 幀附卷可稽（
    警卷第22、31至37頁），及上開電腦一組扣案為憑（已發還
    兒童福利中心），足認渠等自白核與事實相符，堪予採信。
    本件事證明確，被告二人犯行均堪認定，應予依法論科。
三、按行為後法律有變更者，適用行為時之法律。但行為後之法
    律有利於行為人者，適用最有利於行為人之法律，刑法第2
    條第1 項定有明文。又有關新舊法之比較，應就罪刑有關之
    共犯、未遂犯、想像競合犯、牽連犯、連續犯、結合犯以及
    累犯加重、自首減輕暨其他法定加減原因與加減例等一切情
    形，綜其全部罪刑之結果而為比較（最高法院95年第8 次刑
    事庭會議決議參照）。本件被告二人行為後，如附表所示之
    相關法律均已變更，俱於95年7 月1 日施行。玆經如附表所
    示之整體比較結果，裁判時之法律並非有利於被告。揆諸前
    開規定，自應適用各該行為時即修正前之法律至明。
四、核被告丙○○所為，係犯刑法第320 條第1 項之竊盜罪；被
    告甲○○所為，係犯刑法第349 條第2 項之搬運贓物罪。審
    酌被告丙○○年值青壯，身心健全，不思以正當途徑獲取財
    物，竟竊取他人電腦，價值觀念偏差，應予導正；且係利用
    維修燈管之機會，於白晝上班時間行竊，行徑大膽，所竊電
    腦價值達4 萬元之多，損害非輕；而被告甲○○與丙○○合
    力搬運贓物，使被告丙○○順利將所竊電腦帶離現場，造成
    被害人難以追查贓物流向，妨礙其權利之回復，貽害匪淺，
    本應均予重懲。惟念渠等於審理中坦承犯行，犯罪後態度尚
    非惡劣，而被告甲○○前無犯罪科刑紀錄，有臺灣高等法院
    被告前案記錄表1 份在卷可考，素行尚稱良好等一切情狀，
    分別量處如主文所示之刑，並均諭知易科罰金之折算標準。
五、至被告丙○○竊盜及被告甲○○搬運贓物時，所使用之燈管
    空箱及手推車，均未扣案，復無證據足資認定屬被告二人所
    有，爰不予宣告沒收，附此敘明。
據上論斷，應依刑事訴訟法第273 條之1 第1 項、第299 條第1
項前段，刑法第2 條第1 項前段、第320 條第1 項、第349 條第
2 項、修正前刑法第41條第1 項前段，罰金罰鍰提高標準條例第
1 條前段、修正前罰金罰鍰提高標準條例第2 條，判決如主文。
中    華    民    國    95    年    8     月    30    日
                  刑事第六庭    法  官  林柏壽
以上正本證明與原本無異。
如不服本判決，應於判決送達後10日內，向本院提出上訴狀。
中    華    民    國    95    年    8     月    30    日
                                書記官  林國龍
附錄本案論罪科刑法條：
中華民國刑法第320 條第1 項
意圖為自己或第三人不法之所有，而竊取他人之動產者，為竊盜
罪，處5 年以下有期徒刑、拘役或5 百元以下罰金。
中華民國刑法第349 條第2 項
搬運、寄藏、故買贓物或為牙保者，處5 年以下有期徒刑、拘役
或科或併科1 千元以下罰金。
附表：
┌──────┬─────────────┬─────────────┬───────┬────┐
│相關變更條文│行為時法（下稱舊法）之內容│裁判時法（下稱新法）之內容│比  較  理  由│備    註│
├──────┼─────────────┼─────────────┼───────┼────┤
│罰金刑貨幣單│依法律應處罰金、罰鍰者，就│中華民國94年1 月7 日法修正│刑法之貨幣單位│經按現行│
│位之變更 (罰│其原定數額得提高為2 倍至10│施行後，刑法分則編所定罰金│由「銀元」變更│法規所定│
│金罰鍰提高標│倍（刑法已定明10倍）。第1 │之貨幣單位為新臺幣。94年1 │為「新臺幣」，│貨幣單位│
│準條例第1 條│條所定得提高倍數之規定，於│月7 日刑法修正時，刑法分則│且刑法分則之罰│折算新臺│
│前段、第5 條│本條例修正後制定之法律，不│編未修正之條文定有罰金者，│金數額，亦視該│幣條例第│
│／刑法施行法│適用之；本條例修正前公布之│自94年1 月7 日刑法修正施行│分則先前曾修正│2 條之規│
│第1 之1 條第│法律，於本條例修正後修正其│後，就其所定數額提高為30倍│與否，而分別提│定折算後│
│1項、第2項) │罰金罰鍰數額或法律經全部修│。但72年6 月26日至94年1 月│高3 或30倍。  │等值，是│
│            │正而其罰金罰鍰數額未予變更│7 日新增或修正之條文，就其│              │以新法並│
│            │者，亦同。                │所定數額提高為3 倍。      │              │未較有利│
├──────┼─────────────┼─────────────┼───────┼────┤
│罰金刑下限變│罰金：（銀元）1 元以上。  │罰金：新臺幣1 ,000元以上，│罰金刑之下限，│舊法有利│
│更 (刑法第33│                          │百元計算之。              │由銀元10元（經│        │
│條第5 款)   │                          │                          │提高）即新臺幣│        │
│            │                          │                          │30元，提高為新│        │
│            │                          │                          │臺幣1 ,000元  │        │
├──────┼─────────────┼─────────────┼───────┼────┤
│易科罰金折算│犯最重本刑為5 年以下有期徒│犯最重本刑為5 年以下有期徒│易科罰金折算標│舊法有利│
│標準變更 (修│刑以下之刑之罪，而受6 個月│刑以下之刑之罪，而受6 個月│準由銀元300 元│        │
│正前刑法第41│以下有期徒刑或拘役之宣告…│以下有期徒刑或拘役之宣告者│即新臺幣900 元│        │
│條第1 項前段│得以（銀元，下同）1 元以上│，得以新臺幣1,000元、2,000│，提高為以新臺│        │
│、修正前罰金│3 元以下折算1 日，易科罰金│元或3,000 元折算1 日，易科│幣1,000 元、2,│        │
│罰鍰提高標準│。依刑法第41條易科罰金…就│罰金。                    │000元、3,000元│        │
│條例第2條／ │其原定數額提高為100 倍折算│                          │折算1 日      │        │
│現行刑法第41│1 日；法律所定罰金數額未依│                          │              │        │
│條第1項前段)│本條例提高倍數，或其處罰法│                          │              │        │
│            │條無罰金刑之規定者，亦同。│                          │              │        │
├──────┼─────────────┴─────────────┴───────┴────┤
│整體比較結果│舊法較為有利                                                                    │
└──────┴────────────────────────────────────────┘


司法院資訊處製作；財團法人民間司法改革基金會備份。
